# 请教陈老师：融资租赁方面

提问人：woodee99 时间：2013-06-07 19:20:06
A公司是融资租赁公司，与B公司签订融资租赁协议，A向C购买设备后再出租给B，A向C按1:8:1的比例支付进度款（即协议签订后支付10%，设备完成后支付80%，设备验收后支付10%），该设备制造需要 1 年时间。按协议，前 3 年，B根据A实际付款金额及约定利率支付利息。第 4 年起，开始起租并分期支付租金。
请教陈老师： 1 ）将前 3 年支付的款项作为预付账款处理，待第 4 年起租时确认为长期应收款，是否妥当？如不正确，该如何处理？
2 ）前 3 年的利息确认为当年利息收入是否妥当？如不正确，该如何处理？

回答人：chenyiwei
回复 woodee99 的帖子
一般情况下，租赁公司在签订的此类协议中，都会尽量确保其自身仅仅扮演“资金提供者”的角色，避免承担与租赁标的物所有权上的主要风险和报酬，如公允价值变动风险、质量缺陷纠纷等。在此情况下，租赁公司的会计处理可以基于实质重于形式的原则，在合约生效日即对未来现金流量进行折现，直接确认为金融资产（长期应收款等）并按实际利率法计息，而不是确认为预付款项（预付款项是非金融资产）。前三年可确认的利息收入应根据实际利率摊销表上测算的利息收入金额确定，不一定等于按照A实际付款金额及约定利率支付的票面利息。

提问人：woodee99 时间：2013-06-17 14:04:02
陈老师，非常感谢回复！ 想再请教一下：A租赁公司支付10%时预付款时，融资设备尚未制造完成，实质性的融资租赁业务尚未发生，那么A是否仅先确认长期应收款（10%的预付设备款）？

回答人：chenyiwei
是的，所确认的长期应收款（或者说应收租赁款）不能超过租赁公司自身已经实际提供的融资额。